
# Texto modelo

::: {.content-visible when-format="pdf"}
\lettrine{A}{ntes} iria o tableofcontents, mas não vai mais. Vamos ver. Lorem class magna sapien duis convallis, convallis bibendum aenean quam. Enim porta risus arcu turpis lobortis nisl risus maecenas cubilia lobortis! Neque egestas condimentum. Adipiscing libero nisi neque proin libero ac ornare; mauris egestas cursus! Condimentum conubia phasellus class molestie
vehicula, nisl semper nec massa. 
:::

::: {.content-visible unless-format="pdf"}
Aqui antes iria o tableofcontents, mas não vai mais. Vamos ver. Lorem class magna sapien duis convallis, convallis bibendum aenean quam. Enim porta risus arcu turpis lobortis nisl risus maecenas cubilia lobortis! Neque egestas condimentum. Adipiscing libero nisi neque proin libero ac ornare; mauris egestas cursus! Condimentum conubia phasellus class molestie
vehicula, nisl semper nec massa.
:::

Litora class quisque ut porttitor nostra at fames sollicitudin. Vel mauris penatibus eu magna facilisis accumsan eleifend lacinia! Leo mi vehicula curabitur accumsan ultricies pulvinar placerat? Vitae erat, viverra hendrerit curabitur id – praesent aliquet aenean vestibulum praesent mauris. In luctus ridiculus quisque neque auctor vel quis dictumst pretium molestie laoreet. A nisl?

```{r}
#| label: fig-mtcars
#| fig-cap: "MPG vs horsepower, colored by transmission."
#| column: margin

library(ggplot2)
mtcars2 <- mtcars
mtcars2$am <- factor(
  mtcars$am, labels = c('automatic', 'manual')
)
ggplot(mtcars2, aes(hp, mpg, color = am)) +
  geom_point() +
  geom_smooth(formula = y ~ x, method = "loess") +
  theme(legend.position = 'bottom')
```

Lorem semper aliquam felis enim gravida velit himenaeos purus
dis! Ad fames massa sodales nisi odio non conubia. Mi ligula
pellentesque ultrices tristique, turpis mi, metus fringilla.
Fames iaculis natoque ullamcorper aliquet, vitae inceptos
suscipit risus pharetra nascetur leo! Faucibus ad duis semper
vehicula condimentum in massa? Nisl facilisis id magnis
convallis varius imperdiet libero duis. Iaculis dictumst cum
vivamus mollis mattis felis sociis. Consequat viverra tristique
eleifend accumsan volutpat, arcu, sapien vel fringilla.

Amet sapien ultrices ridiculus ridiculus libero luctus. Posuere
purus varius proin, ullamcorper auctor natoque imperdiet urna
pretium vestibulum accumsan, habitasse quam. Pharetra venenatis
ridiculus ligula quis, purus sed litora platea viverra
imperdiet diam. Blandit elementum odio id, feugiat cubilia
lacinia. Faucibus mus conubia condimentum ultricies leo fusce
netus sem venenatis nullam.

You an also place tables in the margin of your document by specifying column: margin.

```{r}
#| column: margin

knitr::kable(
  mtcars[1:3, 1:3]
)
```

Elit magnis aptent morbi aptent conubia cras, ullamcorper
velit! Per curabitur vivamus fringilla, turpis mus quam cubilia
blandit cras nisi. Placerat facilisis vitae magnis orci urna
porta sollicitudin penatibus. Feugiat cursus congue laoreet,
malesuada felis, imperdiet justo hendrerit. Massa congue felis
nam semper blandit ad porttitor interdum leo.

You can also place content in the margin by targeting the margin column using a div with the .column-margin class. For example:

::: {.column-margin}
We know from *the first fundamental theorem of calculus* that for $x$ in $[a, b]$:

$$\frac{d}{dx}\left( \int_{a}^{x} f(u)\,du\right)=f(x).$$
:::

Consectetur mauris quisque primis, facilisis imperdiet curae
posuere. Pellentesque a varius velit nibh, rutrum semper cum
porta pellentesque! Diam conubia magna; nisi vivamus, ultrices
magnis a ac eleifend hac lobortis congue! Fusce vivamus
condimentum sociis iaculis magna luctus neque. In ac est; eget
tristique orci cursus rutrum scelerisque.

Consectetur ac quam penatibus ac arcu, imperdiet consequat
scelerisque nisl commodo nisi? Magna dictumst quam purus,
cursus egestas luctus posuere hendrerit. Facilisis auctor
platea, tempus interdum nunc natoque senectus tempus, justo
diam etiam malesuada dui? Cursus eros eget facilisis class,
porta sapien praesent dictumst. Elementum rutrum rutrum ut
auctor ante felis: maecenas posuere vivamus lectus leo? Natoque
odio!

Asides allow you to place content aside from the content it is placed in. Asides look like footnotes, but do not include the footnote mark (the superscript number).

[This is a span that has the class aside which places it in the margin without a footnote number.]{.aside}

Consectetur sociis leo neque placerat turpis conubia non rutrum
magnis ligula vulputate nisl dignissim. Diam id libero laoreet,
gravida fames pellentesque.

For figures and tables, you may leave the content in the body of the document while placing the caption in the margin of the document. Using cap-location: margin in a code cell or document front matter to control this. For example:

```{r}
#| label: fig-cap-margin
#| fig-cap: "MPG vs horsepower, colored by transmission."

library(ggplot2)
mtcars2 <- mtcars
mtcars2$am <- factor(
  mtcars$am, labels = c('automatic', 'manual')
)
ggplot(mtcars2, aes(hp, mpg, color = am)) +
  geom_point() +
  geom_smooth(formula = y ~ x, method = "loess") +
  theme(legend.position = 'bottom')
```

Consectetur blandit pellentesque arcu praesent tortor cras
enim. Pellentesque sem suspendisse dis, vulputate egestas nulla
at commodo fermentum ante, curabitur rutrum? Feugiat ultrices
fermentum tristique interdum tincidunt eleifend tempus massa
turpis mollis. Metus arcu magnis mauris vitae fermentum, arcu
magna orci sem. Nulla torquent dictum proin.

Amet aliquet rhoncus volutpat auctor placerat lectus,
curabitur: venenatis non ultricies. Condimentum ac vitae netus,
massa fringilla volutpat nascetur, risus nisi. Hendrerit
lobortis libero massa senectus tristique, sodales nullam
potenti mi quam? Aliquet potenti imperdiet pharetra volutpat
taciti arcu. Hac commodo non duis in curae: hendrerit suscipit,
netus blandit vivamus venenatis sapien fusce dapibus sagittis.

For computational output, you can specify the page column in your code cell options. For example:

```{r}
#| column: page

knitr::kable(
  mtcars[1:6, 1:10]
)
```

Ipsum ligula a, euismod habitasse imperdiet dui dui purus
dictumst. Sem vitae sapien pharetra at lacus fringilla
praesent, risus gravida faucibus. At orci dictum consequat
aliquet tempus aenean, cubilia, ultricies potenti quisque
sapien lectus quis.

::: {.callout-note appearance="simple"}

## Pay Attention

Using callouts is an effective way to highlight content that your reader give special consideration or attention.

:::

Adipiscing mollis ante dapibus, est pretium auctor molestie
hac, natoque aliquet dis cum. Dictumst dictum rutrum, habitant
condimentum dignissim vehicula semper, tristique habitasse
ornare volutpat! Ante dis varius faucibus rhoncus cubilia odio
nisl. Tincidunt orci dui ultrices ad sodales, aenean et
laoreet. Vehicula fringilla, ut lectus fringilla, dignissim nam
cubilia convallis elementum. Habitasse nisi integer, vitae mi
aliquam molestie eleifend at.

To cross-reference a callout, add an ID attribute that starts with the appropriate callout prefix (see Table 1). You can then reference the callout using the usual @ syntax. For example, here we add the ID #tip-example to the callout, and then refer back to it:

::: {#tip-example .callout-tip}
## Cross-Referencing a Tip

Add an ID starting with `#tip-` to reference a tip.
:::

See @tip-example...

This renders as follows:

Lorem porttitor phasellus sem eget, dictum pellentesque iaculis
ligula pellentesque litora! Netus lobortis id faucibus aenean
etiam faucibus gravida quis potenti accumsan. Mus litora
molestie, pulvinar tempus proin pharetra!

Consectetur placerat sollicitudin vivamus feugiat purus conubia
– eu arcu nec taciti. Lectus sociis, tortor etiam, arcu dui;
venenatis rutrum vivamus! Torquent magna sapien; in magnis,
morbi in, habitant quisque interdum mauris. Ultricies fusce
primis laoreet taciti sollicitudin penatibus platea montes,
primis interdum. Sagittis laoreet lacinia; integer nullam purus
etiam fusce!

## Sublorem

Sit varius leo bibendum ante: elementum nisi per – luctus aliquet morbi. Bibendum nam nibh: ante: placerat mauris, urna habitasse ante ornare penatibus eros. Suscipit taciti mus proin – porta cum egestas pharetra integer hendrerit? Tristique
vehicula rutrum: vitae proin semper magnis?

Elit nisi class\index{class}  parturient sodales! Ultrices cubilia morbi condimentum mus molestie habitasse nostra lacus molestie. Ad
vitae litora metus euismod suspendisse at sodales mi urna taciti pulvinar. Bibendum ante dignissim netus donec commodo –
orci dis morbi tempor parturient?

### Sub sub lorem

Consectetur curabitur et cubilia scelerisque id enim id
aliquet, lacinia venenatis justo facilisi? Inceptos netus
taciti sodales turpis habitant: nam himenaeos cras magna.
Nullam parturient mus arcu platea sodales pulvinar. Venenatis
sem eros facilisis conubia aenean; aenean netus facilisi.
Scelerisque eros mauris libero hac consequat facilisi ornare
non sociis orci sollicitudin! Commodo hac aliquam duis,
fermentum quis cursus odio lacus montes odio commodo, tortor
natoque consequat mi eleifend porta!

Dolor et quisque habitant placerat bibendum risus; maecenas sem
id massa. Morbi vehicula sollicitudin rhoncus tincidunt, neque
aliquet tincidunt suspendisse. Pellentesque sociosqu mus
scelerisque; bibendum dis litora! Aliquam purus proin semper
magna turpis; semper netus vestibulum cras dapibus. Commodo\index{Commodo}
condimentum inceptos senectus.

Ipsum placerat pellentesque praesent lacus, convallis ultricies
inceptos fringilla lacinia tortor in integer! Aliquet fames
penatibus justo gravida, venenatis per ligula ullamcorper
vestibulum fringilla sem. Non vehicula curae pellentesque,
dignissim, primis pellentesque tristique accumsan dignissim
tempus ridiculus. Turpis in porta eu vulputate. Scelerisque leo
mus: leo, penatibus tempor sodales inceptos maecenas. Aptent
est sodales in, sodales inceptos enim? Consequat sed erat odio
orci praesent morbi conubia: faucibus habitant parturient
dapibus aenean auctor lacus a!

Elit at massa tristique, enim bibendum suscipit et per libero.
Duis feugiat nullam morbi diam dignissim a commodo iaculis
dictum rutrum! Vel etiam libero: mauris lectus sollicitudin
ultrices eu convallis ligula nullam nisl blandit nullam.